臺灣高等法院臺南分院刑事判決
上　訴　人　台灣雲林地方法院檢察署檢察官
被　　　告　甲○○
上上訴人因被告竊盜案件，不服臺灣雲林地方法院九十三年度易
字第二四九號中華民國九十三年十二月二十日第一審判決（起訴
案號：臺灣雲林地方法院檢察署九十三年度偵字第二六六三號）
，提起上訴，本院判決如左：
　　　主  文
上訴駁回。
　　  事  實
一、甲○○曾犯搶奪罪，經原審判處有期徒刑一年，於九十二年
    三月二十六日縮刑執行完畢。又意圖為自己不法之所有，於
    九十三年六月十八日下午三時五十分許，徒手推開未上鎖之
    大門，侵入雲林縣口湖鄉○○村○○路一五二之五號乙○○
    台幣（下同）九千元之存錢筒一個及勞力士手錶一只。得手
    後恰為返家之乙○○發現，報警處理。
二、案經雲林縣警察局北港分局報請台灣雲林地方法院檢察署檢
    察官偵查起訴。
      理  由
一、本件被告雖曾於本件案發前之九十三年二月間之某日及三月
    七日、八日在雲林縣口湖鄉侵入他人之住宅竊取財物，經原
    審於九十三年十二月三十一日以九十三年簡上字第六十二號
    判決判處有期徒刑八月，查該前案與本件之犯罪時間已相距
    三月，且據被告於原審供稱：本件之犯罪事實與前案並無關
    係（第四十九頁反面），足見本件係另行起意所為，並非前
    案所能概括，先予敘明。
二、右開事實業據被告甲○○（下稱被告）於警局、原審偵審及
    本院供承不諱，核與被害人乙○○指證之情節相符，並有贓
    物認領收據、失竊物品收據照片在卷可資佐證，犯行堪以認
    定。
三、核被告所為，係犯刑法第三百二十條第一項之竊盜罪。被告
    有事實欄所載之犯罪前科及執行完畢日期，有台灣高等法院
    被告全國前案記錄表可憑，其於有期徒刑執行完畢後，五年
    以內再犯有期徒刑以上之本罪，為累犯，應依法加重其刑。
    原審因認被告罪證明確，依據上開法條論科，併引刑法第四
    十七條、罰金罰鍰提高標準條例第一條之規定，審酌被告所
    得財物業經被害人領回及其犯後深表悔意，態度良好等情狀
    ，量處有期徒刑三月，並依刑法第四十一條第一項前段、上
    開條例第二條之規定諭知易科罰金之折算標準，經核尚無違
    誤。
四、上訴意旨雖以：被告另於九十三年十二月六日凌晨侵入雲林
    縣北港鎮○○路四十七號蔡許純女住處竊取九十元得手後再
    侵入同路六十一號蔡維城住處竊取一枚金戒指，與上開有罪
    之部分具有連續犯之關係，原審未及審酌云云。惟查此部分
    之犯罪時間與起訴論罪之部分已相隔半年之久，且被告於本
    院供稱因一時缺錢花用，始又行竊等語。足見係另行起意所
    為，並非起訴效力所及，本院尚不得併予審判，自應由檢察
    官另行處理，上訴意旨執以指摘原判決不當為無理由，應予
    駁回。
據上論斷，應依刑事訴訟法第三百六十八條，判決如主文。
本案經檢察官姜麗儒到庭執行職務。
中　　華　　民　　國　　94　　年　　3 　　月　　22　　日
                  刑事第一庭    審判長法  官　黃崑宗
                                      法　官　田平安
                                      法　官　蔡長林
以上正本證明與原本無異。
不得上訴。
　　　　　　　　　　　　　　　　　　　書記官　戴淑敏
中　　華　　民　　國　　94　　年　　3 　　月　　23　　日
附錄法條：
中華民國刑法第320條第1項：
(普通竊盜罪、竊佔罪)
意圖為自己或第三人不法之所有，而竊取他人之動產者，為竊盜
罪，處五年以下有期徒刑、拘役或五百元以下罰金。
